臺灣桃園地方法院交通事件裁定　　　　 93年度交聲字第131號
　　原處分機關　交通部公路總局新竹區監理所桃園監理站
　　異　議　人
　　即受處分人　甲○○
上列異議人因違反道路交通管理處罰條例案件，對於交通部公路
總局新竹區監理所桃園監理站於中華民國93年3 月9 日以桃監裁
罰字第裁52─Ｄ1Ａ160021號違反道路交通管理事件裁決書所為
之處分（舉發通知單字號：桃警局交字第Ｄ1 Ａ160021號）聲明
異議，本院裁定如下：
    主  文
異議駁回。
    理  由
一、聲明異議意旨略以：異議人即受處分人甲○○於民國92年12
    月15日下午4 時25分許，在桃園縣桃園市○○○街附近之合
    法路邊機車停車格內，停放車號ＬＨ─2477號自小客車，卻
    遭桃園縣政府警察局交通隊逕行掣單舉發異議人有「停車時
    間、位置、方式、車種不依規定，佔用機車停車格停車」之
    違規情形，並將該車予以拖吊，惟該機車停車格旁豎立之收
    費告示牌上明確指出「限停小型客貨車」，異議人依該告示
    牌停放其自小客車並無不妥，為此聲明異議等語。
二、按汽車停車時，應依停車時間、位置、方式及車種之規定，
    為道路交通安全規則第112 條第1 項第16款所明定。又汽車
    駕駛人停車時，停車時間、位置、方式、車種不依規定者，
    處新台幣（下同）600 元以上1200元以下罰鍰，復經道路交
    通管理處罰條例第56條第1 項第9 款定有明文。
三、經查：異議人甲○○確有於上述時、地將其所有之車號ＬＨ
    ─2477號自用小客車停放在機車格內之事實，業據其於本院
    訊問時自承在卷，並經舉發警員吳振球到庭證述無誤，自堪
    信為真實。異議人雖辯稱因機車格旁立有「限停小型客貨車
    」之標誌牌，且其當時不知道停放之位置係劃設機車停車格
    ，所以才停在該處云云。惟查：異議人停放汽車之地點路旁
    確實立有「限停小型客貨車」之標誌牌，惟異議人停放之地
    點係劃設機車格，異議人停放地點之前方方係劃設汽車停車
    格等情，有現場照片2 張附卷為憑，並經證人吳振球到庭證
    述：指示牌是交通局設置的，該處前方是汽車停車格，後方
    是機車停車格等語明確。觀察上述二張現場照片，機車停車
    格的標線非常明確清楚，而指示牌之前方亦確實劃有汽車停
    車格；再參酌一般人於停車時均會注意地上劃設之標線，以
    確認自己是否停在停車格內，而無超出越線之情形；且機車
    停車格之長度、寬度大小，與汽車停車格之大小顯然不同，
    此為眾所皆知之事實；而異議人又自承已有10年左右之駕車
    經驗，可見異議人並無因上開指示牌而誤認該處可停放汽車
    之可能。故異議人上開辯解，並不足採，原處分機關依前開
    規定裁處異議人罰鍰600 元，並無違法不當之情形，異議人
    請求撤銷原裁決，核無理由，應予駁回。
據上論斷，應依道路交通管理處罰條例第87條第2 項、道路交通
案件處理辦法第19條，裁定如主文。
中　　華　　民　　國　　94　　年　　2 　　月　　22　　日
                              臺灣桃園地方法院交通法庭
                                  法　官 　游士珺
以上正本證明與原本無異。
如不服本裁定，應於裁定送達後5 日內向本院提出抗告狀。
    　　　　　　　　　　　　　　　書記官　陳淑瓊
中　　華　　民　　國　　94　　年　　2 　　月　　22　　日
